# 请教陈版关于总额法净额法的问题

提问人：wadechang 时间：2021-04-30 13:33:04
某上市公司子公司A公司与非上市企业B公司（配电柜的生产加工销售行业）开展业务合作，C公司与B公司为同一实控人控制的企业，属于同一行业。从整个业务链条来看，A公司的订单来源于B公司，B公司再销售给C公司（因为B公司的资质存在问题，C公司可以直接承接订单），最终C公司销售给国家电网；从A公司的采购销售来看，A公司可以自由选择供应商采购原材料，而后租用C公司场地，聘用工人进行装配为成品后销售给B公司，B公司验收无误后确认收入。
请教陈版：
1 、A公司层面，能否按照总额法确认收入？
2 、A公司客户为单一大客户B公司，是否存在问题？
3 、从整个交易链条来看，B，会否存在问题？
祝陈版节日快乐！

回答人：chenyiwei
可参考《监管规则适用指引——会计类第 1 号》之“1-15 按总额或净额确认收入”：
二、以购销合同方式进行的委托加工收入确认
公司（委托方）与无关联第三方公司（加工方）通过签订销售合同的形式将原材料”销售”给加工方并委托其进行加工，同时，与加工方签订商品采购合同将加工后的商品购回。在这种情况下，公司应根据合同条款和业务实质判断加工方是否已经取得待加工原材料的控制权，即加工方是否有权主导该原材料的使用并获得几乎全部经济利益，例如原材料的性质是否为委托方的产品所特有、加工方是否有权按照自身意愿使用或处置该原材料、是否承担除因其保管不善之外的原因导致的该原材料毁损灭失的风险、是否承担该原材料价格变动的风险、是否能够取得与该原材料所有权有关的报酬等。如果加工方并未取得待加工原材料的控制权，该原材料仍然属于委托方的存货，委托方不应确认销售原材料的收入，而应将整个业务作为购买委托加工服务进行处理；相应地，加工方实质是为委托方提供受托加工服务，应当按照净额确认受托加工服务费收入。
从你说的业务流程来看，该事项对A采用受托加工模式按净额法确认收入的可能性更大。